最　高　行　政　法　院　裁　定
　　　　　　　　　　　　　　　94年度裁字第00117號
抗　告　人　甲○○
上列抗告人因與相對人財政部臺灣省中區國稅局間贈與稅事件，
對於中華民國92年9月29日臺中高等行政法院92年度訴字第445號
裁定提起抗告，本院裁定如下︰
　　主  文
抗告駁回。
抗告訴訟費用由抗告人負擔。
　　理  由
一、本件抗告人之父白清遜於民國85年7月12日死亡，相對人審
    理其遺產稅時，查獲其於85年度無償承擔其子白蒼梧獨資開
    設之東洲大旅社銀行貸款新台幣（下同）20,000,000元，超
    過贈與稅免稅額，漏未申報贈與稅，乃核定其85年度贈與總
    額為20,000,000元，應納贈與稅額為4,495,000元，並依規
    定以繼承人為納稅義務人發單補徵。抗告人不服，循序提起
    行政訴訟，為原法院90年度判字第367號判決：「訴願決定
    及原處分其中認定民國85年被繼承人白清遜無償承擔白蒼梧
    獨資開設之東洲大旅社銀行貸款新台幣20,000,000元應核課
    贈與稅部分均撤銷。」相對人以91年7月16日中區國稅法字
    第0000000000號重核復查決定將贈與總額減列1,195,200元
    ，重行核定為18,804,800元。抗告人仍不服，提起訴願，經
    為不受理決定，遂提起行政訴訟。
二、原法院以：依訴願法第14條第1項及第77條第2款規定，提起
    訴願，應自行政處分達到或公告期滿之次日起三十日內為之
    。提起訴願逾法定期間或未於訴願法第57條但書所定期間內
    補送訴願書者，應為不受理之決定。本件抗告人不服相對人
    91年7月16日中區國稅法字第0000000000號復查決定，提起
    訴願。訴願決定以抗告人係於91年7月17日收受復查決定書
    ，計其提起訴願之期間，應自91年7月18日起算，扣除在途
    期間4日，至91年8月20日即已屆滿。抗告人遲至92年1月3日
    始提起訴願，自已逾法定不變期間，乃不予受理。抗告人不
    服，起訴主張：稅捐稽徵法第35條第1項所指稅捐之「處分
    」，係指核定稅額通知書所載「應納稅額」而言。系爭贈與
    稅經鈞院90年度訴字第367號判決主文：「八十五年度白清
    遜無償承擔白蒼梧獨資開設之東洲大旅社銀行貸款新台幣貳
    仟萬元應課贈與稅部分均撤銷」，其理由四、後段明示「由
    相對人重為核計，另為適當之處分，以臻適法。」其意旨應
    係原處分之稅額全部撤銷已不存在，應另作新稅額繳款書之
    處分，即依行政訴訟法第216條第2項規定之「重為處分」，
    而非「重為決定」，惟相對人誤以「重核復查決定」方式，
    將其決定書通知抗告人，顯屬違失。尤以其決定書內皆未有
    重行處分後應納稅額為若干之記載，是該重核復查決定書全
    無行政法院判決意旨之「另為處分」及稅捐稽徵法規定之「
    處分」效力可言。系爭贈與稅另為處分之稅款繳款書至91年
    10月11日始通知抗告人，並限於91年12月10日前繳納，重為
    處分之稅額為4,088,632元，抗告人仍表示不服，乃依稅捐
    稽徵法第35條第1項規定，於92年1月3日申請復查，應無不
    合等語。惟按「再訴願官署認為抗告人繳款申請復查，未逾
    期限，原徵收機關拒絕復查及訴願決定駁回，均有未合，因
    將訴願決定及原處分均撤銷，並於主文揭載『其補徵稅額，
    應准依法復查，另為處分』，其處分之用語，顯指營業稅法
    第十四條之『復查決定』而言。」業據改制前行政法院45年
    判字第7號著有判例。又本院90年度訴字第367號一案，抗告
    人於收受（89年8月8日收受）相對人原復查決定即89 年8月
    4日中區國稅法字第890043666號復查決定書後，在89 年9月
    7日提起訴願時，其訴願書說明一詳載「依89.8.8.收到中區
    國稅局寄予申請人之復查決定函及復查決定書辦理。」而財
    政部89年12月18日台財訴第0000000000號訴願決定書案由欄
    亦載明抗告人因贈與稅事件「不服原處分機關89年8月4日中
    區國稅法字第890043666號復查決定」等語。是本院90年度
    訴字第367號判決所指「將原處分及訴願決定關此部分撤銷
    ，由相對人重為核計，另為適法處分」，該撤銷之「原處分
    」自係指前述相對人之原復查決定，其所謂另為適法之「處
    分」，自亦指相對人應重為復查決定而言。此與行政訴訟法
    第216條第2項所定「原處分或『決定』經判決撤銷後，機關
    須重為處分或『決定』者，應依判決意旨為之」亦無不合。
    抗告人主張相對人未重為處分，誤以「重核復查決定」方式
    ，將其決定書通知抗告人，顯屬違失，經核無足採。況相對
    人重核復查決定書所附教示條款，亦敘明抗告人若有不服，
    應於收到復查決定書之次日起30日內，檢附訴願書正本載明
    訴願事實及理由，連同副本送交相對人，由相對人轉交財政
    部，此乃不服復查決定之救濟方式，自與對原核定稅捐之處
    分，須載有應納稅額或應補稅額之繳款通知書，始能於繳納
    期限屆滿翌日起算復查期間之申請復查救濟有別。抗告人仍
    執詞復查決定未製作稅額通知書通知抗告人亦無足採。訴願
    決定不予受理，自無不合。抗告人復提起本件行政訴訟，顯
    非合法等，而依行政訴訟法第107條第1項第10 規定，駁回
    其訴。
三、原裁定經核無違誤。依稅捐稽徵法第35條第1項規定申請復
    查後，經稅捐稽徵機關作成之復查決定，對之不得再行申請
    復查，否則將無確定之時。是稅捐稽徵機關作成復查決定，
    依復查決定內容發出之稅額繳款書，自非上開規定所稱處分
    ，不得對之再行申請復查。相對人於91年7月16日係依復查
    程序作成第0000000000號復查決定，並依該復查決定內容發
    出稅款繳款書，無論相對人所為復查決定是否錯誤，抗告人
    均不得對之再申請復查，而應依稅捐稽徵法第38條第1項及
    前述訴願法規定提起訴願。抗告人猶執陳詞主張上開復查決
    定之稅款繳款書為稅捐稽徵法第35條第1項規定之處分，得
    對之申請復查，自無可採，其抗告為無理由，應予駁回。
四、依行政訴訟法第104條、民事訴訟法第95條、第78條，裁定
    如主文。
中    華    民    國    94    年    1     月    20    日
                  第一庭審判長法  官　黃　綠　星
                              法  官  陳  秀  美
                              法  官　蔡　進　田
                              法  官　黃　璽　君
                              法  官　廖　宏　明
以  上  正  本  證  明  與  原  本  無  異
中    華    民    國    94    年    1    月    21     日
　　　　　　　　　　　　　　　書記官　邱　彰　德
